臺灣臺南地方法院刑事判決
110年度交易字第355號
公  訴  人  臺灣臺南地方檢察署檢察官
被      告  高進行


上列被告因過失傷害案件，經檢察官提起公訴（109年度偵字第2
0331號），本院判決如下：
    主  文
本件公訴不受理。
    事  實
一、公訴意旨如起訴書所載（詳如附件）。
二、按告訴乃論之罪，告訴人於第一審辯論終結前，得撤回告訴
    ，又其告訴經撤回者，法院應諭知不受理之判決，並得不經
    言詞辯論為之；刑事訴訟法第238 條第1 項、第303 條第3
    款、第307 條分別定有明文。本件被告高進行因過失傷害案
    件，經檢察官提起公訴，認為係犯刑法第284 條前段之過失
    傷害罪嫌，惟上揭罪嫌，依同法第287 條前段之規定須告訴
    乃論。茲據告訴人許家睿於本院案件繫屬中具狀撤回對於被
    告之告訴，有撤回告訴狀附卷可憑，依首開說明，本件爰不
    經言詞辯論，逕為諭知不受理之判決。
三、據上論斷，應依刑事訴訟法第303條第3款、第307條，判決
    如主文。
中　　華　　民　　國　　110 　年　　5 　　月　　27　　日
                        刑事第十五庭  法　官　黃鏡芳
以上正本證明與原本無異。
如不服本判決應於收受本判決後20日內向本院提出上訴書狀，並
應敘述具體理由。其未敘述上訴理由者，應於上訴期間屆滿後20
日內向本院補提理由書狀（均須按他造當事人之人數附繕本）「
切勿逕送上級法院」。 
   　　　　　　　　　　　　　　　　　 書記官　施茜雯　
中　　華　　民　　國　　11　　年　　5 　　月　　27　　日
附件：
臺灣臺南地方檢察署檢察官起訴書
                                    109年度偵字第20331號
　　被　　　告　高進行　男　57歲（民國00年0月0日生）
　　　　　　　　　　　　住○○市○○區○○路0段000巷0號
　　　　　　　　　　　　國民身分證統一編號：Z000000000號
上列被告因過失傷害案件，已經偵查終結，認應提起公訴，茲將
犯罪事實及證據並所犯法條分敘如下：
　　　　犯罪事實
一、高進行於民國109年8月10日下午6時57分許，駕駛車牌號碼0
    0-0000號自小貨車，沿臺南市中西區海安路2段由北往南方
    向行駛，駛至海安路2段125號前時，本應注意超越前行車應
    保持安全間隔距離，而依當時天候晴、夜間有照明、路面乾
    燥、無缺陷、無障礙物、視距良好，客觀上並無不能注意之
    情事，竟疏未注意與前行車保持安全間隔距離，即貿然超車
    ，適有許家睿騎乘車牌000-000普通重型機車，行駛在同向
    左前方，高進行駕駛之自小貨車左側因而與許家睿之右肘發
    生擦撞，致許家睿受有右肘挫傷等傷害。高進行於車禍發生
    後，報警處理，始查悉上情。
二、案經許家睿訴請臺南市政府警察局第二分局報告偵辦。
　　　　證據並所犯法條
一、證據清單及待證事實：
編號 證　據　清　單 待　證　事　實 一 被告高進行於警詢及偵查中之供述 坦承於上揭時、地，駕駛牌號碼TG-8915號自小貨車超越告訴人許家睿騎乘之機車後，告訴人即於停等紅燈時向被告稱被其駕駛之自小貨車擦撞之事實。 二 ①告訴人許家睿於警詢及偵查中之證述 ②郭綜合醫院診斷證明書1紙 1、證明被告超車時並未保持安全間隔之事實。 2、證明告訴人因被告上開疏失而發生本件交通事故，並因此受有上開身體傷害之事實。 三 道路交通事故現場圖1紙、道路交通事故調查報告表㈠㈡各1份、現場及車損照片19張  1、被告於上開時、地駕駛上開自小貨車違反道路交通安全規則第94條第3項、第101條第1項第3、5款未注意車前狀況，超越時未保持安全間隔距離之事實。 2、告訴人所受上開傷害與被告之過失行為間具有因果關係。 四 ①告訴人109年門診就醫紀錄 ②維新診所110年1月21日維字第1100121001號函 ③告訴人於張文端骨科診所就診紀錄 證明告訴人於車禍發生前6個月內均未至其他醫院、診所就診右手肘挫傷之事實。 
二、按汽車超車時應顯示左方向燈並於前車左側保持半公尺以上
    之間隔超過，行至安全距離後，再顯示右方向燈駛入原行路
    線。道路交通安全規則第101 條第1 項第5 款定有明文。被
    告領有普通自小貨車駕照，有證號查詢汽車駕駛人表單在卷
    可按，對於上開規定自知之甚詳，而依當時天候晴、夜間有
    照明、柏油路面乾燥、無缺陷、無障礙物、視距良好，並非
    不能注意，竟疏未注意與前車保持安全間隔距離，而擦撞告
    訴人所騎乘之機車，是被告之駕駛行為具有過失至為灼然，
    告訴人所受傷害又因本案車禍所致，堪認告訴人上開傷害，
    確係被告上揭過失行為所致，二者具有相當因果關係，殆無
    疑義。
三、核被告所為，係犯刑法第284條前段過失傷害之罪嫌。至告
    訴意旨認被告係故意衝撞而認被告涉有傷害罪嫌，然被告與
    告訴人互不相識，素無冤仇，倘被告係因駕車糾紛而故意衝
    撞告訴人，其即應自後撞擊告訴人騎乘之機車，而非於被告
    駕車超越告訴人機車時，極力控制其車身，僅使其左側車身
    輕微擦撞告訴人之右肘，此種駕車技術應非常人所可辦到，
    是並無證據證明被告有傷害告訴人之主觀犯意，惟此部分若
    成立犯罪，因與前揭起訴部分為事實上之一行為，為起訴效
    力所及，爰不另為不起訴之處分，附此敘明。
四、依刑事訴訟法第251條第1項提起公訴。
　　此　致
臺灣臺南地方法院
中　　華　　民　　國　 110　　年　　3 　　月　　24　　日
　　　　　　　　　　　　　　　檢察官  黃  榮  加
本件證明與原本無異
中　　華　　民　　國　 110　　年　　3 　　月　　30　　日
                              書記官  楊  英  杰
所犯法條　　
中華民國刑法第284條
因過失傷害人者，處 1 年以下有期徒刑、拘役或 10 萬元以下
罰金；致重傷者，處 3 年以下有期徒刑、拘役或 30 萬元以下
罰金。